【裁判字號】    97,易,1362
【裁判日期】    970826
【裁判案由】    詐欺
【裁判全文】
臺灣士林地方法院刑事判決              97年度易字第1362號
公  訴  人  臺灣士林地方法院檢察署檢察官
被      告  丙○○
上列被告因詐欺案件，經檢察官聲請簡易判決處刑（96年度偵字
第13235 號），本院士林簡易庭認不宜以簡易判決處刑（97年度
士簡字第767 號），移由本院改依通常程序審理，被告於準備程
序中就被訴事實為有罪之陳述，本院合議庭裁定由受命法官獨任
改依簡式審判程序審理，並判決如下：
    主  文
丙○○幫助意圖為自己不法之所有，以詐術使人將本人之物交付
，處有期徒刑肆月，如易科罰金以新臺幣壹仟元折算壹日。緩刑
貳年。
    事  實
一、丙○○明知任何人皆可自行前往電信機構申請行動電話之門
    號，並無特別之窒礙，且可預見將自己申請之行動電話門號
    SIM 卡提供他人使用，可能因此幫助他人從事詐欺行為，致
    使被害人及警方追查無門，而於民國96年7 月2 日，見報紙
    刊登收購電話之廣告後，因需款孔急，竟不違背其本意，基
    於幫助詐欺取財之不確定故意，撥打該廣告留存之電話與不
    詳姓名年籍之人聯絡，談妥出售行動電話門號交易後，即與
    對方相約前往高雄市○○路與光華路口，再至附近臺灣大哥
    大股份有限公司通訊行，以自己名義申辦0000000000號1 支
    行動電話門號，再將上開門號之行動電話及SIM 卡各1 個售
    予姓名年籍不詳之成年男子，得款現金新臺幣（下同）3,00
    0 元。嗣該男子得手後，旋轉交予犯罪集團使用，該犯罪集
    團成年人乃意圖為自己不法之所有，於96年7 月13日上午9
    時許，以電話向位於臺北市中正區水源23之1 號2 樓之甲○
    ○佯稱其帳戶遭冒用，涉犯洗錢防制法，故將電話轉接至自
    稱張警官之不詳姓名年籍男子，再轉接至自稱周士榆檢察官
    之不詳姓名年籍男子，該周士榆檢察官向甲○○表示於要先
    將其帳戶資金轉存至行政院金融監督管理委員會專戶中凍結
    ，等到案件調查完畢才可以動用該筆資金，致甲○○因誤信
    前揭事項而陷於錯誤，依照該周士榆檢察官之指示，至第一
    商業銀行中山分行內，該周士榆檢察官再以上開丙○○名義
    申辦之門號0000000000號行動電話指示甲○○提領14萬3,00
    0 元後，匯至乙○○（另行判決）設在臺北富邦銀行北投分
    行帳號為000000000000號帳戶內，旋即遭提領一空，嗣甲○
    ○發覺有異報警處理，始知受騙。
二、案經臺北縣政府警察局北投分局報告臺灣士林地方法院檢察
    署檢察官偵查後聲請簡易判決處刑，嗣改為通常程序審理。
    理  由
一、上開犯罪事實，業據被告丙○○於本院準備程序及審理中坦
    承不諱，且經證人即被害人甲○○於警詢中及檢察事務官偵
    查中證述明確，並有被害人甲○○匯款所使用之第一商業銀
    行匯款申請回條、被告乙○○設於臺北富邦銀行北投分行帳
    號為000000000000號帳戶開戶資料及存款明細，及00000000
    00號行動電話通聯調閱查詢單附卷可憑，應甚明確，而堪認
    定。
二、按任何人皆可自行前往電信機構申請行動電話之門號，並無
    特別之窒礙，且可預見將自己申請之行動電話門號SIM 卡提
    供他人使用，可能因此幫助他人從事詐欺行為，致使被害人
    及警方追查無門；且觀諸現今社會上，詐騙者蒐購人頭帳戶
    及行動電話，持以作為詐欺取財犯罪所得掩飾之用，常有所
    聞，出售行動電話予非親非故之人，受讓人可能係為從事詐
    欺犯罪，已屬人盡皆知之事。被告應可預見該等詐騙成員恐
    將利用其行動電話，作為詐欺犯罪使用，竟仍將上述行動電
    話門號交付予不熟識之人，供詐欺集團作為上開詐欺取財犯
    罪使用，顯不違反其本意，其幫助他人犯詐欺取財罪之不確
    定故意至明，則被告幫助犯詐欺取財之犯行堪以認定。
三、核被告所為，係犯刑法第339 條第1 項之詐欺取財罪。被告
    對詐欺正犯提供行動電話門號資以助力，但並未參與詐欺犯
    罪行為之實行，應屬幫助他人實行犯罪行為，為幫助犯，乃
    依刑法第30條第2 項之規定減輕其刑。爰審酌被告未經熟慮
    ，而提供行動電話門號供他人詐欺犯罪使用，非但增加被害
    人尋求救濟之困難，造成社會人心不安，亦助長詐騙犯罪者
    之氣焰，使詐欺犯罪者得以順利詐得143,000 元之現金，危
    害財產交易安全擾亂金融秩序甚鉅，惟被害人甲○○因顧及
    被告患有中風之病症而願意原諒其所為及被告之品行、犯後
    態度良好等一切情狀，量處如主文所示之刑，並諭知易科罰
    金之折算標準，以示懲儆。末查被告未曾受有期徒刑以上刑
    之宣告，此有臺灣高等法院被告前案紀錄表1 份在卷可按，
    其犯後已坦承犯行，並被害人甲○○於本院準備程序中表示
    願意予被告自新之機會（參見本院卷第26頁），經此偵審教
    訓，自當知所警惕，信無再犯之虞，因認前開宣告之刑以暫
    不執行為適當，併宣告緩刑2 年，以啟自新。
據上論斷，應依刑事訴訟法第452 條、第273 條之1 第1 項、第
299 條第1 項前段，刑法第339 條第1 項、第30條第2 項、第41
條第1 項前段、第74條第1 項第1 款，刑法施行法第1 條之1 第
1 項、第2 項前段，判決如主文。
本案經檢察官徐名駒到庭執行職務。
中    華    民    國    97    年    8     月    26    日
                  刑事第一庭法  官  雷雯華
以上正本證明與原本無異。
如不服本判決，應於收受送達後10日內向本院提出上訴書狀，其
未敘述上訴理由者，應於上訴期間屆滿後20日內向本院補提理由
書狀（均須按他造當事人之人數附繕本）。
                            書記官  陳如玲
中    華    民    國    97    年    8     月    26    日
附錄本案論罪科刑法條全文：
刑法第339條第1項
意圖為自己或第三人不法之所有，以詐術使人將本人或第三人之
物交付者，處5 年以下有期徒刑、拘役或科或併科1 千元以下罰
金。


司法院資訊處製作；財團法人民間司法改革基金會備份。
